Minutes et répertoires du notaire Julien LE SACHER, 13 novembre 1779 - 22 avril 1790 (étude XXII)
Archives nationales
- Répertoire(s) de Julien LE SACHER, 13 novembre 1779 - 22 avril 1790; MC/RE/XXII/2
  - Répertoire. 1779, 13 novembre - 1790, 22 avril, 13 novembre 1779 - 22 avril 1790; MC/RE/XXII/2
    - Contrat de mariage entre le sieur Cretolle et la demoiselle Robert, 29 juillet 1786
      contrat de mariage; Cretolle (sieur); Robert (demoiselle)
    - Contrat de mariage entre le sieur Milet et la demoiselle Dubois, 29 juillet 1786
      contrat de mariage; Milet (sieur); Dubois (demoiselle)
    - Contrat de mariage entre le sieur Gobelin et la veuve Morin, 29 juillet 1786
      contrat de mariage; Gobelin (sieur); Morin (veuve)
    - Inventaire après décès du sieur Doutreleau, 1er août 1786
      inventaire après décès; Doutreleau (sieur)
    - Contrat de mariage entre le sieur Baudron et la demoiselle Fremin, 2 août 1786
      contrat de mariage; Baudron (sieur); Fremin (demoiselle)
    - Contrat de mariage entre le sieur Poisson et la demoiselle Delaverie, 6 août 1786
      contrat de mariage; Poisson (sieur); Delaverie (demoiselle)
    - Inventaire après décès de sieur Bouthiot, 8 août 1786
      inventaire après décès; Bouthiot (sieur)
    - Notoriété constatant l'absence du sieur Dulmas, 11 août 1786
      notoriété; Dulmas (sieur)
    - Contrat de mariage entre le sieur Duluc et la demoiselle Bourée veuve Cochel, 13 août 1786
      contrat de mariage; Duluc (sieur); Bouree (demoiselle); Cochel (veuve)
    - Inventaire après décès de Pierre Cateigne, 14 août 1786
      inventaire après décès; Cateigne, Pierre
    - Contrat de mariage entre le sieur Tarault et la demoiselle Lecoeur, 16 août 1786
      contrat de mariage; Tarault (sieur); Lecoeur (demoiselle)
    - Inventaire après décès de Marie Victoire Duteil, 18 août 1786
      inventaire après décès; Duteil, Marie-Victoire
    - Contrat de mariage entre le sieur Sentex et la dame Vieuxblé, 19 août 1786
      contrat de mariage; Sentex (sieur); Vieuxble (dame)
    - Contrat de mariage entre le sieur Manant et la demoiselle Truet, 20 août 1786
      contrat de mariage; Manant (sieur); Truet (demoiselle)
    - Contrat de mariage entre le sieur Girard et la dame Vitelle veuve Letroux, 22 août 1786
      contrat de mariage; Girard (sieur); Vitelle (dame); Letroux (veuve)
    - Inventaire après décès de Marie Julie Delmas fille majeure, 22 août 1786
      inventaire après décès; Delmas, Marie-Julie
    - Contrat de mariage entre le sieur Duchesne et la demoiselle Naudé, 26 août 1786
      contrat de mariage; Duchesne (sieur); Naude (demoiselle)
    - Contrat de mariage entre le sieur Grillet et la demoiselle Pernier, 28 août 1786
      contrat de mariage; Grillet (sieur); Pernier (demoiselle)
    - Notoriété concernant l'absence du sieur d'Epinard, 31 août 1786
      notoriété; Epinard (sieur D')
    - Contrat de mariage entre le sieur Bernard et la demoiselle Serard, 3 septembre 1786
      contrat de mariage; Bernard (sieur); Serard (demoiselle)
    - Contrat de mariage entre le sieur Lindemard et la demoiselle Brussart, 3 septembre 1786
      contrat de mariage; Lindemard (sieur); Brussart (demoiselle)
    - Contrat de mariage entre le sieur Delormel et la demoiselle Lécuyer, 3 septembre 1786
      contrat de mariage; Delormel (sieur); Lecuyer (sieur)
    - Contrat de mariage entre le sieur Dubois de Jancigny et la demoiselle Coffenay, 4 septembre 1786
      contrat de mariage; Dubois de Jancigny (sieur); Coffenay (demoiselle)
    - Contrat de mariage entre le sieur Cochet et la demoiselle Penel, 6 septembre 1786
      contrat de mariage; Cochet (sieur); Penel (demoiselle)
    - Contrat de mariage entre le sieur Grégoire et la demoiselle Pilliot, 10 septembre 1786
      contrat de mariage; Gregoire (sieur); Pilliot (demoiselle)
    - Contrat de mariage entre le sieur Tournay et la demoiselle Secretain, 10 septembre 1786
      contrat de mariage; Tournay (sieur); Secretain (demoiselle)
    - Contrat de mariage entre le sieur Thenard et la demoiselle Lefevre, 11 septembre 1786
      contrat de mariage; Thenard (sieur); Lefevre (demoiselle)
    - Contrat de mariage entre le sieur Morlet, jardinier, et la demoiselle Chaudron, 12 septembre 1786
      contrat de mariage; Morlet (sieur); Chaudron (demoiselle); jardinier
    - Compte d'exécution testamentaire de Pierre Baudron aux héritiers du sieur Faurès, 15 septembre 1786
      compte d'exécution testamentaire; Baudron, Pierre; Faures (sieur)
    - Contrat de mariage entre le sieur Remond et la demoiselle Gachet, 17 septembre 1786
      contrat de mariage; Remond (sieur); Gachet (demoiselle)
    - Contrat de mariage entre le sieur Depuille et la veuve Jansal, 18 septembre 1786
      contrat de mariage; Depuille (sieur); Jansal (veuve)
    - Inventaire après décès du sieur Guilliout, 18 septembre 1786
      inventaire après décès; Guilliout (sieur)
    - Inventaire après décès du sieur André Guyot, 20 septembre 1786
      inventaire après décès; Guyot, André
    - Inventaire après décès de Marie Madeleine Delaunay femme Frayart, 21 septembre 1786
      inventaire après décès; Delaunay, Marie-Madeleine; Frayart (femme)
    - Contrat de mariage entre le sieur Thevenard et la demoiselle Magnier, 26 septembre 1786
      contrat de mariage; Thevenard (sieur); Magnier (demoiselle)
    - Contrat de mariage entre le sieur Pruneau et la demoiselle Dubois, 30 septembre 1786
      contrat de mariage; Pruneau (sieur); Dubois (demoiselle)
    - Notoriété concernant les noms de la demoiselle Guerch femme Laplace, 1er octobre 1786
      notoriété; Guerch (demoiselle); Laplace (femme)
    - Contrat de mariage entre le sieur Rigaud et la demoiselle Henry, 3 octobre 1786
      contrat de mariage; Rigaud (sieur); Henry (demoiselle)
    - Contrat de mariage entre le sieur Fourcy et la demoiselle Lecosnier, 4 octobre 1786
      contrat de mariage; Fourcy (sieur); Lecosnier (demoiselle)
    - Contrat de mariage entre le sieur Frapart et la demoiselle Sanglier, 5 octobre 1786
      contrat de mariage; Frapart (sieur); Sanglier (demoiselle)
    - Inventaire après décès de Nicolas Thiery, 5 octobre 1786
      inventaire après décès; Thiery, Nicolas
    - Contrat de mariage entre le sieur Gohy de La Vallée et la veuve Lefèvre, 9 octobre 1786
      contrat de mariage; Gohy de La Vallee (sieur); Lefevre (veuve)
    - Testament de la femme Guebet, 9 octobre 1786
      testament; Guebet (femme)
    - Contrat de mariage entre le sieur Mainnemare et la demoiselle Deshayes, 12 octobre 1786
      contrat de mariage; Mainnemare (sieur); Deshayes (demoiselle)
    - IAD de Nicolas Hamel, 16 octobre 1786
      inventaire après décès; Hamel, Nicolas
    - Notoriété de la demoiselle Marie Jeanne Dumay, 16 octobre 1786
      notoriété; Dumay, Marie-Jeanne
    - Contrat de mariage entre le sieur Myon et la demoiselle Desouches, 17 octobre 1786
      contrat de mariage; Myon (sieur); Desouches (demoiselle)
    - Contrat de mariage entre le sieur Roland et la demoiselle Bourgeois, 19 octobre 1786
      contrat de mariage; Roland (sieur); Bourgeois (demoiselle)
    - Codicile de Monsieur Drouilhet de Bruny, 22 octobre 1786
      testament; Drouilhet de Bruny (monsieur)
    - Testament déposé de Monsieur Drouilhet de Bruny, 24 octobre 1786
      testament; dépôt de pièces; Drouilhet de Bruny (monsieur)
    - Inventaire après décès de la dame Dreux, 27 octobre 1786
      inventaire après décès; Dreux (dame)
    - Contrat de mariage entre le sieur Maire et la demoiselle Bessol, 29 octobre 1786
      contrat de mariage; Maire (sieur); Bessol (demoiselle)
    - Contrat de mariage entre le sieur Mancel et la veuve Cellier, 29 octobre 1786
      contrat de mariage; Mancel (sieur); Cellier (veuve)
    - Contrat de mariage entre le sieur Botson et la demoiselle Vaillant, 29 octobre 1786
      contrat de mariage; Botson (sieur); Vaillant (demoiselle)
    - Contrat de mariage entre le sieur Mouradchal et la demoiselle André, 29 octobre 1786
      contrat de mariage; Mouradchal (sieur); Andre (demoiselle)
    - Contrat de mariage entre le sieur Reine et la demoiselle Neret, 4 novembre 1786
      contrat de mariage; Reine (sieur); Neret (demoiselle)
    - Contrat de mariage entre le sieur Lebegue et la demoiselle Henry, 6 novembre 1786
      contrat de mariage; Lebegue (sieur); Henry (demoiselle)
    - Inventaire après décès de Pierre Coufousy, 6 novembre 1786
      inventaire après décès; Coufousy, Pierre
    - Testament du sieur Binetsuy dit Villers, 7 novembre 1786
      testament; Binetsuy dit Villers (sieur); Villers, Binetsuy (dit)
    - Inventaire après décès de Marie Françoise Edmée Muras femme Ogée, 10 novembre 1786
      inventaire après décès; Muras, Marie-Françoise-Edmée; Ogee (femme)
    - Contrat de mariage entre le sieur Gouetto et la demoiselle André, 11 novembre 1786
      contrat de mariage; Gouetto (sieur); Andre (demoiselle)
    - Contrat de mariage entre le sieur Moullion et la demoiselle Moreau, 12 novembre 1786
      contrat de mariage; Moullion (sieur); Moreau (demoiselle)
    - Contrat de mariage entre le sieur Buraud et la demoiselle Marchand, 12 novembre 1786
      contrat de mariage; Buraud (sieur); Marchand (demoiselle)
    - Contrat de mariage entre le sieur Benard et la dame Cose veuve Coufoury, 12 novembre 1786
      contrat de mariage; Benard (sieur); Cose (dame); Coufoury (veuve)
    - Inventaire après décès de Monsieur Drouilhet de Bruny, 13 novembre 1786
      inventaire après décès; Drouilhet de Bruny (monsieur)
    - Contrat de mariage entre le sieur David et la demoiselle Lemercier, 15 novembre 1786
      contrat de mariage; David (sieur); Lemercier (demoiselle)
    - Contrat de mariage entre le sieur Viel et la demoiselle Lemasle, 19 novembre 1786
      contrat de mariage; Viel (sieur); Lemasle (demoiselle)
    - Contrat de mariage entre le sieur Dumont et la demoiselle Sibek veuve Goremm, 19 novembre 1786
      contrat de mariage; Dumont (sieur); Sibek (demoiselle); Goremm (veuve)
    - Inventaire après décès de Binetsuy dit Villers, 20 novembre 1786
      inventaire après décès; Binetsuy dit Villers (sieur); Villers, Binetsuy (sieur dit)
    - Contrat de mariage entre le sieur Rochet et la demoiselle Berthault, 21 novembre 1786
    - Inventaire après décès de demoiselle Duchon femme Duché, 22 novembre 1786
      inventaire après décès; Duchon (demoiselle); Duche (femme)
    - Contrat de mariage entre le sieur Hermant et la demoiselle Luce, 23 novembre 1786
      contrat de mariage; Hermant (sieur); Luce (demoiselle)
    - Contrat de mariage entre le sieur Hoffmann et la demoiselle Gilbert, 24 novembre 1786
      contrat de mariage; Hoffmann (sieur); Gilbert (demoiselle)
    - Contrat de mariage entre le sieur Goquet et la demoiselle Vuillemarc, 25 novembre 1786
      contrat de mariage; Goquet (sieur); Vuillemarc (demoiselle)
    - Contrat de mariage entre le sieur Forner et la demoiselle Morisseau, 27 novembre 1786
      contrat de mariage; Forner (sieur); Morisseau (demoiselle)
    - Contrat de mariage entre le sieur Roy et la demoiselle de Chasot, 27 novembre 1786
      contrat de mariage; Roy (sieur); Chasot (demoiselle de)
    - Contrat de mariage entre le sieur Gottestre et la demoiselle Schmid, 30 novembre 1786
      contrat de mariage; Gottestre (sieur); Schmid (demoiselle)
    - Contrat de mariage entre le sieur Souache et la demoiselle Pauchard, 30 novembre 1786
      contrat de mariage; Souache (sieur); Pauchard (demoiselle)
    - Inventaire après décès de la demoiselle Fournier femme Baugis, 1er décembre 1786
      inventaire après décès; Fournier (demoiselle); Baugis (femme)
    - Contrat de mariage entre le sieur Herelle et la demoiselle Macquart, 1er décembre 1786
      contrat de mariage; Herelle (sieur); Macquart (demoiselle)
    - Contrat de mariage entre le sieur Barthellon de Dottainville et la demoiselle Chassignet, 2 décembre 1786
      contrat de mariage; Barthellon de Dottainville (sieur); Chassignet (demoiselle)
    - Notoriété concernant le sieur Gillon et la dame Dutremblay sa femme, 4 décembre 1786
      notoriété; Gillon (sieur); Dutremblay (sa Femme)
    - Contrat de mariage entre le sieur Neret et la demoiselle Delépine, 11 décembre 1786
      contrat de mariage; Neret (sieur); Delepine (demoiselle)
    - Contrat de mariage entre le sieur Leloup et la demoiselle Merigot, 17 décembre 1786
      contrat de mariage; Leloup (sieur); Merigot (demoiselle)
    - Inventaire après décès du sieur Frou, 19 décembre 1786
      inventaire après décès; Frou (sieur)
    - Inventaire après décès du sieur Gravois, 30 décembre 1786
      inventaire après décès; Gravois (sieur)
    - Contrat de mariage entre le sieur Vaillant et la demoiselle Richard, 30 décembre 1786
      contrat de mariage; Vaillant (sieur); Richard (demoiselle)
    - Inventaire après décès de la dame Bessy veuve Vignon, 4 janvier 1787
      inventaire après décès; Bessy (dame); Vignon (veuve)
    - Contrat de mariage entre le sieur Graffan et la demoiselle Tirriot, 5 janvier 1787
      contrat de mariage; Graffan (sieur); Tirriot (demoiselle)
    - Inventaire après décès de la dame Daniel femme Legros, 9 janvier 1787
      inventaire après décès; Daniel (dame); Legros (femme)
    - Inventaire après décès de la dame Fache veuve Bergé, 12 janvier 1787
      inventaire après décès; Fache (dame); Berge (veuve)
    - Notoriété concernant les héritiers de Henri Compère, 12 janvier 1787
      notoriété; Compere, Henri
    - Notoriété concernant l'absence et les héritiers présomptifs de Sophie Caron femme Coquillet, 13 janvier 1787
      notoriété; Caron, Sophie; Coquillet (femme)
    - Contrat de mariage entre le sieur Bastard et la demoiselle Leroux, 14 janvier 1787
      contrat de mariage; Bastard (sieur); Leroux (demoiselle)
    - Contrat de mariage entre le sieur Potov et la demoiselle Desgrebert, 17 janvier 1787
      contrat de mariage; Potov (sieur); Desgrebert (demoiselle)
    - Notoriété constatant que Charles Dufour est fait héritier de Philippes Thomas Dufour, 22 janvier 1787
      notoriété; Dufour, Charles; Dufour, Philippes-Thomas
    - Contrat de mariage entre le sieur Raimond et la demoiselle Callé, 24 janvier 1787
      contrat de mariage; Raimond (sieur); Calle (demoiselle)
    - Dépôt de certificat de vie de Monsieur Etchegaray, 26 janvier 1787
    - Contrat de mariage entre le sieur Veinting et la demoiselle Legrand, 29 janvier 1787
      contrat de mariage; Veinting (sieur); Legrand (demoiselle)
    - Inventaire après décès du sieur Joseph Tassin, 1er février 1787
      inventaire après décès; Tassin, Joseph
    - Contrat de mariage entre le sieur Dupont et la demoiselle Debelin, 3 février 1787
      contrat de mariage; Dupont (sieur); Debelin (demoiselle)
    - Contrat de mariage entre le sieur Robbe et la demoiselle Vidot, 3 février 1787
      contrat de mariage; Robbe (sieur); Vidot (demoiselle)
    - Contrat de mariage entre le sieur Donnefort et la demoiselle Caron, 5 février 1787
      contrat de mariage; Donnefort (sieur); Caron (demoiselle)
    - Contrat de mariage entre le sieur Vigoine et la demoiselle Dupuis, 6 février 1787
      contrat de mariage; Vigoine (sieur); Dupuis (demoiselle)
    - Contrat de mariage entre le sieur Hugé et la demoiselle Bouillet veuve Cognet, 9 février 1787
      contrat de mariage; Huge (sieur); Bouillet (demoiselle); Cognet (veuve)
    - Contrat de mariage entre le sieur Pierre Jannel et Françoise Lechenault, 11 février 1787
      contrat de mariage; Jannel, Pierre; Lechenault, Françoise
    - Testament de la demoiselle Petit, 13 février 1787
      testament; Petit (demoiselle)
    - Contrat de mariage entre le sieur Louis Dumoulin et la demoiselle Barré, 16 février 1787
      contrat de mariage; Dumoulin, Louis; Barre (demoiselle)
    - Contrat de mariage entre le sieur Guignard et la demoiselle Baudouin, 16 février 1787
      contrat de mariage; Guignard (sieur); Baudouin (demoiselle)
    - Inventaire après décès du sieur Bonvarlet, 17 février 1787
      inventaire après décès; Bonvarlet (sieur)
    - Contrat de mariage entre le sieur Jean Baptiste Bertommier et la demoiselle Delatre, 17 février 1787
      contrat de mariage; Bertommier, Jean-Baptiste; Delatre (demoiselle)
    - Contrat de mariage entre le sieur Gagnard et la demoiselle Loriot, 18 février 1787
      contrat de mariage; Gagnard (sieur); Loriot (demoiselle)
    - Contrat de mariage entre le sieur Philocheau et la demoiselle Noblet, 19 février 1787
      contrat de mariage; Philocheau (sieur); Noblet (demoiselle)
    - Contrat de mariage entre le sieur Vogler et la demoiselle Marie Soudé, 19 février 1787
      contrat de mariage; Vogler (sieur); Soude, Marie
    - Dépôt du mortuaire de Mademoiselle Guyot, 24 février 1787
      acte d'état civil; dépôt de pièces; Guyot (mademoiselle)
    - Notoriété constatant les héritiers de Marie Catherine Periac, 1er mars 1787
      notoriété; Periac, Marie-Catherine
    - Notoriété constatant les héritiers de Geneviève Guyot, 5 mars 1787
      notoriété; Guyot, Geneviève
    - Inventaire après décès de Jean Baptiste Charrois, 6 mars 1787
      inventaire après décès; Charrois, Jean-Baptiste
    - Contrat de mariage entre le sieur Cadar et la demoiselle Billot, 12 mars 1787
      contrat de mariage; Cadar (sieur); Billot (demoiselle)
    - Dépôt du mortuaire d'Angélique Pessinger, 13 mars 1787
      acte d'état civil; dépôt de pièces; Pessinger, Angélique
    - Inventaire après décès de Marie Anne Petit, 13 mars 1787
      inventaire après décès; Petit, Marie-Anne
    - Inventaire après décès de Joseph François Bullard, 14 mars 1787
      inventaire après décès; Bullard, Joseph-François
    - Testament déposé de la veuve Blondel, 16 mars 1787
      testament; dépôt de pièces; Blondel (veuve)
    - Inventaire après décès de la demoiselle Marguerite Coffin, 20 mars 1787
      inventaire après décès; Coffin, Marguerite
    - Contrat de mariage entre le sieur Votié et la demoiselle Blanc, 21 mars 1787
      contrat de mariage; Votie (sieur); Blanc (demoiselle)
    - Testament de Mademoiselle Crussy, 21 mars 1787
      testament; Crussy (mademoiselle)
    - Inventaire après décès de Jean Colin, 31 mars 1787
      inventaire après décès; Colin, Jean
    - Contrat de mariage entre le sieur Butand et la demoiselle Poirée, 10 avril 1787
      contrat de mariage; Butand (sieur); Poiree (demoiselle)
    - Dépôt de certificat de vie de Monsieur Avanzini, 12 avril 1787
      notoriété; dépôt de pièces; Avanzini (monsieur)
    - Contrat de mariage entre le sieur Avrillon et la demoiselle Burnier, 16 avril 1787
      contrat de mariage; Avrillon (sieur); Burnier (demoiselle)
    - Contrat de mariage entre le sieur Pierrot et la demoiselle Grandjean, 22 avril 1787
      contrat de mariage; Pierrot (sieur); Grandjean (demoiselle)
    - Contrat de mariage entre le sieur Ledé et la demoiselle Lefevre, 22 avril 1787
      contrat de mariage; Lede (sieur); Lefevre (demoiselle)
    - Contrat de mariage entre le sieur David et la demoiselle Paulin, 26 avril 1787
      contrat de mariage; David (sieur); Paulin (demoiselle)
    - Contrat de mariage entre le sieur Jary et la demoiselle Devauchaux, 26 avril 1787
      contrat de mariage; Jary (sieur); Devauchaux (demoiselle)
    - Contrat de mariage entre le sieur Batté et la demoiselle Brian, 27 avril 1787
      contrat de mariage; Batte (sieur); Brian (demoiselle)
    - Contrat de mariage entre Monsieur Collibeaux et Mademoiselle de Bonneville de Sainte Anne, 30 avril 1787
      contrat de mariage; Collibeaux (monsieur); Bonneville de Sainte Anne (mademoiselle de)
    - Inventaire après décès de la demoiselle Martin femme Desmonts, 10 mai 1787
      inventaire après décès; Martin (demoiselle); Desmonts (femme)
    - Contrat de mariage entre le sieur Desmonts et la demoiselle Petit, 11 mai 1787
      contrat de mariage; Desmonts (sieur); Petit (demoiselle)
    - Contrat de mariage entre le sieur Charrois et la demoiselle Hervieux, 15 mai 1787
      contrat de mariage; Charrois (sieur); Hervieux (demoiselle)
    - Contrat de mariage entre le sieur Lottin et la demoiselle Picq, 18 mai 1787
      contrat de mariage; Lottin (sieur); Picq (demoiselle)
    - Contrat de mariage entre le sieur Massy et la demoiselle Pochet, 21 mai 1787
      contrat de mariage; Massy (sieur); Pochet (demoiselle)
    - Contrat de mariage entre le sieur Scouvemont et la demoiselle Gosse, 22 mai 1787
      contrat de mariage; Scouvemont (sieur); Gosse (demoiselle)
    - Contrat de mariage entre le sieur Jean Potage et la demoiselle Grenoté, 28 mai 1787
      contrat de mariage; Potage, Jean; Grenote (demoiselle)
    - Contrat de mariage entre le sieur Dauca et la demoiselle Lefevre, 31 mai 1787
      contrat de mariage; Dauca (sieur); Lefevre (demoiselle)
    - Contrat de mariage entre le sieur Lecomte et la demoiselle Doris, 1er juin 1787
      contrat de mariage; Lecomte (sieur); Doris (demoiselle)
    - Contrat de mariage entre le sieur Charles Niay et Geneviève Delamarre, 1er juin 1787
      contrat de mariage; Niay, Charles; Delamarre, Geneviève
    - Contrat de mariage entre le sieur Vignon et la demoiselle Anoto, 3 juin 1787
      contrat de mariage; Vignon (sieur); Anoto (demoiselle)
    - Contrat de mariage entre le sieur Pellerin et la demoiselle Grimpel, 4 juin 1787
      contrat de mariage; Pellerin (sieur); Grimpel (demoiselle)
    - Contrat de mariage entre le sieur Dantin et la veuve Broyer, 4 juin 1787
      contrat de mariage; Dantin (sieur); Broyer (veuve)
    - Contrat de mariage entre le sieur Gillet et la demoiselle Chanson, 8 juin 1787
      contrat de mariage; Gillet (sieur); Chanson (demoiselle)
    - Contrat de mariage entre le sieur Delaporte et la demoiselle Renous, 8 juin 1787
      contrat de mariage; Delaporte (sieur); Renous (demoiselle)
    - Contrat de mariage entre le sieur Dusaux et la demoiselle Decaux, 9 juin 1787
      contrat de mariage; Dusaux (sieur); Decaux (demoiselle)
    - Contrat de mariage entre le sieur Peny et la veuve Lefevre, 10 juin 1787
      contrat de mariage; Peny (sieur); Lefevre (veuve)
    - Contrat de mariage entre le sieur Schallest et la demoiselle Fesler, 11 juin 1787
      contrat de mariage; Schallest (sieur); Fesler (demoiselle)
    - Contrat de mariage entre le sieur Halbedel et la demoiselle Perron, 14 juin 1787
      contrat de mariage; Halbedel (sieur); Perron (demoiselle)
    - Contrat de mariage entre le sieur Lausie et Geneviève Lefort, 17 juin 1787
      contrat de mariage; Lausie (sieur); Lefort, Geneviève
    - Contrat de mariage entre le sieur Jacques Charles Lefebvre et Marie Geneviève Lambert, 18 juin 1787
      contrat de mariage; Lefebvre, Jacques-Charles; Lambert, Marie-Geneviève
    - Contrat de mariage entre le sieur Leudieres et la demoiselle Alix, 19 juin 1787
      contrat de mariage; Leudieres (sieur); Alix (demoiselle)
    - Notoriété concernant les héritiers de Pierre Chevallier, 19 juin 1787
      notoriété; Chevallier, Pierre
    - Contrat de mariage entre le sieur Bellaud et la veuve Desnoix, 23 juin 1787
      contrat de mariage; Bellaud (sieur); Desnoix (veuve)
    - Contrat de mariage entre le sieur Pierre Jacques Cuiret et la demoiselle Orsant, 27 juin 1787
      contrat de mariage; Cuiret, Pierre-Jacques; Orsant (demoiselle)
    - Contrat de mariage entre le sieur Roisin et la demoiselle La Casseigne veuve Petit, 29 juin 1787
      contrat de mariage; Roisin (sieur); La Casseigne (demoiselle); Petit (veuve)
    - Contrat de mariage entre le sieur Schmit et la demoiselle Barban, 29 juin 1787
      contrat de mariage; Schmit (sieur); Barban (demoiselle)
    - Contrat de mariage entre le sieur Pichot et la demoiselle Michonis, 29 juin 1787
      contrat de mariage; Pichot (sieur); Michonis (demoiselle)
    - Contrat de mariage entre le sieur Roullier et la demoiselle Remy, 2 juillet 1787